【裁判字號】    97,交抗,92
【裁判日期】    970731
【裁判案由】    聲明異議
【裁判全文】
臺灣高等法院臺中分院交通事件裁定  97年度交抗字第92號
抗  告  人
即受處分人  甲○○
上列抗告人因違反道路交通管理處罰條例之聲明異議案件，不服
臺灣臺中地方法院中華民國96年12月19日所為裁定（96年度交聲
字第1091號），提起抗告，本院裁定如下：
    主  文
抗告駁回。
    理  由
一、原處分機關交通部公路總局臺中區監理所彰化監理站處分意
    旨略以：受處分人甲○○所有之車牌號碼 3Q-1190號自用小
    客車，於民國96年9月10日凌晨3時13分許，在高雄市○○路
    與鼎山街口，因違規紅燈右轉，而遭高雄市政府警察局交通
    大隊員警以異議人違反道路交通管理處罰條例第53條第 2項
    之規定掣單（高市警交相字第 BC0000000號舉發違反道路交
    通管理事件通知單）舉發。爰以彰監四字第裁64-BC0000000
    號違反道路交通管理事件裁決書裁處：罰鍰新臺幣玖佰元，
    並記違規點數3點。
二、抗告人前聲明異議意旨略以：異議人即受處分人甲○○所有
    之車牌號碼 3Q-1190號自用小客車，曾遭他人冒用牌照，本
    件違規車輛乃新款 ALTIS，其倒車燈為長形車燈，而異議人
    所有之車輛乃舊款ALTIS，其倒車燈由3個圓形燈所組成，且
    開車燈時倒車燈有缺角，明顯與違規車輛不符。又本件違規
    時間係民國96年9月10日凌晨3時13分，而異議人住居所及上
    班地點均在彰化縣，且車輛也停放在彰化縣，不可能出現在
    違規地點「高雄市○○○○○街口」，本件因車牌遭人冒用
    ，違規車輛與異議人所有車輛款式不同，為此聲明異議，爰
    請撤銷原處分云云。
三、原審裁定意旨係以：
    本件異議人甲○○雖以前詞置辯，惟經原審向和泰汽車股份
    有限公司函詢有關Altis1.6新舊款車輛，經該公司以2007年
    11月21日和關（）字第070號函檢附Altis 1.6新舊款車輛
    照片，可知Altis 1.6新車型之倒車燈為長型，Altis 1.6舊
    車型之倒車燈為圓型。原審復將本件舉發違規照片送請和泰
    汽車股份有限公司鑑別該違規車輛究為新款或舊款Altis 車
    輛，經和泰汽車股份有限公司以2007年12月12日和關（）
    字第075號函覆：「鈞院所附照片之車輛係本公司2001年3月
    上市之Altis1.6型舊款。查Altis係2001年3月上市，2003年
    10月小改款（改LED燈），照片中牌照3Q-1190號車輛，係20
    01年 7月27日交車」等語明確，足徵本件違規車輛乃 Altis
    1.6舊型車款，是異議人所稱本件違規車輛係Altis 1.6新型
    車款，洵非足採。另異議人指稱本件違規時間為96年 9月10
    日凌晨 3時13分，異議人住居所及上班地點均在彰化縣，不
    可能於該時間在高雄市違規，惟異議人所有車輛亦可能借交
    他人使用，且96年 9月10日乃星期一，異議人倘於週末前往
    其他地點，而於星期日晚間即星期一凌晨趕回住居處所，亦
    非不可能。因之，本件之違規車輛確係為Altis1.6型舊款車
    輛，已如前述，即與異議人所有之車牌號碼 3Q-1190號自用
    小客車款式相符，足堪認異議人所有之上開自小客車於上揭
    時、地確有紅燈右轉之違規情形無訛。原處分機關援引道路
    交通管理處罰條例第53條第2項規定處異議人新臺幣900元之
    罰鍰，於法並無不合。異議人本件異議即為無理由，而予駁
    回。
四、抗告意旨略以：抗告人曾收到深夜違規照片兩張，其中一張
    距離近，可以看出其車型，另一張距離較遠不易分辨車型，
    疑似圓形倒車燈。經抗告人申訴後，撤銷其罰鍰，檢附違規
    照片影本。又雖經和泰汽車股份有限公司之鑑別為舊款車型
    ，然違規照片在深夜光線不足，照片距離太遠又不清楚，實
    在不易分辨出車子款式。且車燈如有光線亦造成誤辨，將長
    型車燈看成圓形車燈，造成錯誤鑑定。為此，抗告人曾用放
    大鏡將車輛放大，方辨出不同之所、方辨出車子後車燈之型
    ，如能放大該違規車輛，真相自然明瞭等語。
五、按汽車駕駛人駕駛汽車，應遵守道路交通標誌、標線、號誌
    之指示；汽車行駛至交岔路口，其行進、轉彎，應遵守燈光
    號誌或交通警察之指示，道路交通安全規則第90條前段、第
    102條第1項第 1款分別定有明文。且汽車駕駛人，行經有燈
    光號誌管制之交岔路口紅燈右轉者，處新臺幣600元以上180
    0元以下罰鍰，並記違規點數3點，道路交通管理處罰條例第
    53條第2項及第63條第1項第3款亦有明文規定。
六、本件經核原審裁定認事用法均無違誤。抗告人雖猶執前詞提
    起抗告，然按本件違規車輛確為抗告人所有，已經原審詳予
    查明，並予論述甚明；縱抗告人本件自用小客車之車牌號碼
    前曾有因疑遭偽、變造之情事，惟此顯皆與本件無涉，不足
    採憑。本件抗告為無理由，應予駁回。
據上論結，應依道路交通案件處理辦法第26條，刑事訴訟法第41
2條，裁定如主文。
中    華    民    國    97    年     7    月    31    日
            交通法庭  審判長法  官  陳  紀  綱
                            法  官  姚  勳  昌
                            法  官  張  智  雄
上列正本證明與原本無異。
不得再抗告。
                            書記官  謝  雅  惠
中    華    民    國    97    年    8     月    1     日


司法院資訊處製作；財團法人民間司法改革基金會備份。
